臺灣桃園地方法院民事簡易判決
110年度桃簡字第105號
原      告  陳怡婷  

訴訟代理人  吳應魁  
被      告  劉彥灸  
上列當事人間請求損害賠償事件，本院於民國110年11月23日言
詞辯論終結，判決如下：
    主      文
被告應給付原告新臺幣壹拾陸萬伍仟元，及自民國一一○年一月
十七日起至清償日止，按週年利率百分之五計算之利息。
訴訟費用由被告負擔。
本判決得假執行。
    事實及理由
壹、程序方面：
　　兩造於民國109年2月12日就門牌號碼桃園市○○區○○○路00巷0
    0弄00號7樓（下稱系爭房屋）簽訂之不動產買賣契約書（下
    稱系爭契約），其中第13條第6項約定：「如有爭議致涉訟
    時，雙方合意以房地所在地之法院為第一審管轄法院。」（
    見本院卷第9頁），本件原告主張被告出售之系爭房屋有滲
    漏水瑕疵，起訴請求被告給付修繕費用，是本院即有管轄權
    ，合先敘明。
貳、實體方面：　　　　
一、原告主張：兩造於109年2月12日簽訂系爭契約，約定原告以
    新臺幣（下同）1,175萬元向被告購買系爭房屋及其坐落之
    土地，被告於簽約時保證系爭房屋交屋前無滲漏水之瑕疵，
　　並於109年3月31日完成交屋。嗣於同年11月初，因系爭房屋
    下層之6樓住戶欲修繕房屋發現主臥室浴廁上方漏水，通知
    原告並查證後方才發現係因系爭房屋之主臥室浴廁地板漏水
    所致，原告通知房屋仲介聯絡被告未果，遂自行僱工修復漏
    水，且已支付修繕費用16萬5,000元。惟將主臥室浴廁地板
    及浴缸拆除後，始發現未做防水層，且經專業的師傅判斷滲
    漏水狀況至少有1、2年以上。爰依民法第354條、第360條等
    規定及系爭契約之法律關係，請求被告賠償修繕費用16萬5,
    000元等語。並聲明：（一）被告應給付原告16萬5,000元，
    及自起訴狀繕本送達翌日起至清償日止，按週年利率5％計算
    之利息。（二）願供擔保，請准宣告假執行。
二、被告則以：系爭房屋在交屋時經兩造檢視並未發現有滲漏水
    之狀況，且被告住在系爭房屋多年亦未發現有漏水之狀況，
    況系爭契約特別約定事項載明：「交屋半年內如有發生滲漏
    水情形，應由賣方（即被告）負責修繕完成」，惟被告接獲
    通知時已超過交屋半年之期限，原告並未於交屋內半年告知
    系爭房屋有滲漏水之狀況，不應由被告負擔修繕費用等語資
    為抗辯。並聲明：原告之訴駁回。
三、本院之判斷：
（一）本件原告主張之上開事實，業據提出系爭契約、土地及建
      物登記謄本、標的物現況說明書、現場照片、交屋明細表
      、漏水照片、原告與師傅之對話紀錄、估價單、請款單等
      件為證(見本院卷第6至14頁、第16頁至第23頁反面、第82
      頁)，雖為被告所不否認，惟以前詞置辯。經查，系爭契
      約特別約定事項明訂：「本標的物依不動產標的現況說明
      書屋主確實告知無滲漏水情形，交屋半年內如有發生滲漏
      水情形，應由賣方負責修繕完成，若因買方裝修而導致者
      不在此限」等語（見本院卷第9頁），是系爭房屋如在交
      屋內年內有發生滲漏水情形，即應由被告負責修繕。又查
      ，證人謝志雄到庭證稱：我有去原告家測試漏水並施工，
      也有去看6樓的天花板排水管旁邊之滴水狀況，周圍有白
      白的石灰質，依我的經驗看起來應該是漏水一段時間，最
      起碼有2年，漏水測試結果是原告家的主衛浴缸有用水的
      話樓下就會滴水，有使用到7 樓廁所的地板就會滴水到樓
      下天花板，如果沒有使用就不會滴水，我把浴缸及廁所地
      板拆除後做防水，到目前都沒有發生漏水的狀況，拆除地
      板後發現地板水泥塊都是溼的，裡面沒有做防水層等語（
      見本院卷第78頁反面），核與原告提出之現場照片相符（
      見本院卷第18頁及其反面、第91至92頁），是以，系爭房
      屋在交屋半年內，主臥室浴廁即發生有滲漏水乙情，足堪
      認定。
（二）又按物之出賣人對於買受人，應擔保其物依第373 條之規
      定危險移轉於買受人時無滅失或減少其價值之瑕疵，亦無
      滅失或減少其通常效用或契約預定效用之瑕疵；出賣人並
      應擔保其物於危險移轉時，具有其所保證之品質；買賣之
      物，缺少出賣人所保證之品質者，買受人得不解除契約或
      請求減少價金，而請求不履行之損害賠償，民法第354 條
      第1 項前段、第2 項、第360 條前段分別定有明文。系爭
      房屋主臥室浴廁在系爭契約約定之交屋半年內，有發生滲
      漏水之瑕疵，業已認定如前，是原告因此等瑕疵，依民法
      第360 條前段對被告請求不履行之損害賠償，即屬有據。
      被告雖辯稱其自己亦不知悉系爭房屋有漏水情形，但除民
      法第355 條第2 項但書、第357 條、第360 條後段、第36
      5 條第2 項、第366 條等關於出賣人故意不告知瑕疵之規
      定以外，買賣契約物之瑕疵擔保責任本不以故意或過失之
      主觀歸責要件存在為成立要件，是被告此節所辯並非可採
      ，尚無從解免其應負之瑕疵擔保責任。
（三）再按負損害賠償責任者，應回復他方損害發生前之原狀；
      債權人得請求支付回復原狀所必要之費用，則為民法第21
      3 條第1 項、第3 項所明定。原告主張系爭房屋主臥室浴
      廁漏水之瑕疵業已自行僱工修復，費用為16萬5,000元等
      情，業據提出估價單、請款單為憑（見本院卷第23頁及其
      反面、第82頁），且與證人張慈馨、謝志雄之證述相符（
      見本院卷第77頁反面至79頁反面），是原告請求被告賠償
      系爭房屋之修繕費用16萬5,000元，為有理由，應予准許
      。
四、末按給付無確定期限者，債務人於債權人得請求給付時，經
    其催告而未為給付，自受催告時起，負遲延責任。其經債權
    人起訴而送達訴狀，或依督促程序送達支付命令，或為其他
    相類之行為者，與催告有同一之效力；遲延之債務，以支付
    金錢為標的者，債權人得請求依法定利率計算之遲延利息；
    應付利息之債務，其利率未經約定，亦無法律可據者，週年
    利率為5 ％，民法第229 條第2 項、第233 條第1 項前段及
    第203 條分別定有明文。經查，本件原告請求被告給付修繕
    費用，屬未定期限之債務，又未約定利息，則被告應自受催
    告時起，負遲延責任。是原告就上開得請求之金額，併請求
    起訴狀繕本送達被告之翌日即110年1月17日起（見本院卷第
    25頁送達證書）至清償日止，按週年利率5 ％計算之利息，
    同屬有據。
五、從而，原告依買賣瑕疵擔保之相關規定，請求被告給付如主
    文第1 項所示，為有理由，應予准許。
六、本判決依民事訴訟法第427條第2項第1款適用簡易程序所為
    被告敗訴之判決，爰依同法第389條第1項第3款之規定，依
    職權宣告假執行。至原告陳明願供擔保請求宣告假執行，僅
    係促請本院為上開宣告假執行之職權發動，自無庸另為准駁
    之諭知。。
七、本件事證已臻明確，兩造其餘主張、陳述及所提之證據，核
    與判決結果不生影響，爰不逐一論述，併此敘明。　
八、訴訟費用負擔之依據：民事訴訟法第78條。　　
中　　華　　民　　國　　110 　年　　12　　月　　24　　日
                  桃園簡易庭  法  官  陳容蓉
以上為正本係照原本作成。
如不服本判決，應於送達後20日內，向本院提出上訴狀並表明上
訴理由，如於本判決宣示後送達前提起上訴者，應於判決送達後
20日內補提上訴理由書（須附繕本）。
如委任律師提起上訴者，應一併繳納上訴審裁判費。   
中　　華　　民　　國　　110 　年　　12　　月　　27　　日
                              書記官  王翰揚